【裁判字號】    99,裁,2176
【裁判日期】    990916
【裁判案由】    營業稅
【裁判全文】
最  高  行  政  法  院  裁  定
                                      99年度裁字第2176號
再 審原 告  甲○○
訴訟代理人  蔣瑞琴  律師
            蔡富強  律師
            陳德銘
再 審被 告  財政部臺北市國稅局
代  表  人  凌忠嫄
上列當事人間營業稅事件，再審原告對於中華民國98年12月17日
本院98年度判字第1489號判決，提起再審之訴，本院裁定如下：
    主  文
再審之訴駁回。
再審訴訟費用由再審原告負擔。
    理  由
一、按提起再審之訴，應依行政訴訟法第277條第1項第4款之規
    定表明再審理由，此為必須具備之程式。所謂表明再審理由
    ，必須指明確定判決有如何合於行政訴訟法第273條或第274
    條所定再審事由之具體情事，始為相當。倘僅泛言有再審事
    由而無具體情事者，仍難謂已合法表明再審理由，所提再審
    之訴，即屬不合法。
二、本件再審原告未依規定申請營業登記，擅自於民國（下同）
    81年起至85年度止，以太極門氣功養生學會（下稱太極門）
    名義進、銷貨，未依法取得及給與他人憑證，經法務部調查
    局臺北市調查處（下稱臺北市調查處）查獲，移由原處分機
    關臺北市稅捐稽徵處嗣由再審被告承受營業稅業務審查結果
    ，核定再審原告進貨未依法取得憑證金額計新臺幣（下同）
    48,409,284元（不含稅），銷貨未給與他人憑證金額計62,6
    17,424元（不含稅），應補徵營業稅3,130,871元外，並按
    所漏稅額處3倍罰鍰計9,392,600元（計至百元止），及按其
    進貨未依法取得憑證總額48,409,284元處百分之五罰鍰計2,
    420,464元，罰鍰共計11,813,064元。再審原告不服，申經
    復查結果，未獲變更，提起訴願，經臺北市政府以87年5月
    6日府訴字第8702342501號訴願決定將原處分關於按未依法
    取得憑證總額處百分之五罰鍰部分撤銷，其餘訴願則予以駁
    回。再審原告仍不服，提起再訴願，經財政部以89年1月5日
    台財訴第0881351895號再訴願決定將訴願決定及原處分均撤
    銷，著由原處分機關另為處分。嗣原處分機關重為復查結果
    ，仍為維持原核定補徵稅額及按所漏稅額處3倍罰鍰處分之
    決定。再審原告再表不服，提起訴願，遭財政部「原處分（
    復查決定）關於罰鍰部分撤銷，由原處分機關另為處分。其
    餘訴願駁回。」之決定。再審原告對補徵營業稅部分猶表不
    服，提起行政訴訟，經原審法院以91年度訴字第4209號判決
    （下稱原審判決）將「訴願決定及重為復查決定關於補徵營
    業稅（即3,130,871元）部分均撤銷」後，再審被告就補徵
    營業稅2,420,464元部分不服，提起上訴，經本院94年度判
    字第1720號判決「原判決（指上開原審判決）廢棄。被上訴
    人（即再審原告）在第一審之訴駁回」。再審原告猶表不服
    ，提起再審，經本院97年度判字第84號判決「本院94年度判
    字第1720號判決關於補徵營業稅額超過新臺幣2,420,464元
    部分廢棄。其餘再審之訴駁回。」，再審原告仍表不服，復
    再提起再審。亦經本院98年度判字第1489號判決「再審之訴
    駁回。」，再審原告猶未干服復對之提起再審。
三、本件再審原告主張本院98年度判字第1489號確定判決，有行
    政訴訟法第273條第1項第1款所定事由，對之提起再審之訴
    主張：再審原告及太極門從無營業行為，弟子自行互助代辦
    之行為並非銷售行為，自始無銷貨金額，再審被告以進貨金
    額視為銷貨金額，向再審原告課徵營業稅，又加罰3倍罰鍰
    ，明顯侵犯人民權益，本案與刑事案件有牽連，依42年判字
    第16號判例意旨，行政訴訟自應參照刑事案件已查明確認之
    事實，原確定判決有違背本院判例之違法等語。經核再審原
    告之上開理由，無非重複其在前訴訟程序之主張而為原確定
    判決論述所不採之事由再予爭執。又再審理由未對原確定判
    決認原再審之訴顯無再審理由，所適用之法規究有如何顯然
    不合於法規規定，或有如何顯然違背司法院解釋或本院判例
    之情事，難謂已合法表明再審理由。依首揭規定及說明，本
    件再審之訴為不合法，應予駁回。
四、據上論結，本件再審之訴為不合法。依行政訴訟法第278條
    第1項、第104條、民事訴訟法第95條、第78條，裁定如主文
    。
中    華    民    國    99    年    9     月    16    日
                    最高行政法院第三庭
                        審判長法官  高  啟  燦
                              法官  曹  瑞  卿
                              法官  黃  合  文
                              法官  劉  介  中
                              法官  陳  鴻  斌

以  上  正  本  證  明  與  原  本  無  異
中    華    民    國    99    年    9     月    17    日
                              書記官  邱  彰  德

司法院資訊處製作；財團法人民間司法改革基金會備份。
